臺灣板橋地方法院刑事判決　　　　　　　　　　　　　九十三年度易字第三一八號
　　　 公　訴　人　臺灣板橋地方法院檢察署檢察官
　　　 被　　　告　甲○○
右列被告因違反毒品危害防制條例案件，經檢察官提起公訴（九十三年度毒偵字第八
三０號），及移送併辦（臺灣臺北地方法院檢察署九十三年度毒偵字第一０七一號）
，本院判決如左：
    主  文
甲○○連續施用第二級毒品，處有期徒刑捌月。扣案之第二級毒品安非他命貳包（毛
重壹點參伍公克，驗餘淨重零點玖伍公克），沒收銷燬之。
    事  實
一、甲○○於民國八十三年間，因詐欺案件，經臺灣高等法院於八十三年十一月三日
    以八十三年度上易字第四二一０號刑事判決判處有期徒刑十月確定；復於八十四
    年間因違反麻醉藥品管理條例及竊盜案件，經臺灣臺北地方法院於八十四年十一
    月六日以八十四年度訴字第一七號刑事判決各判處有期徒刑七月、一年六月，應
    執行刑有期徒刑二年確定，並與上開詐欺案件接續執行，於八十五年十月三日假
    釋出獄。又於八十六年間，因違反麻醉藥品管理條例案件，經臺灣士林地方法院
    於八十六年十月二十日以八十六年度易字第一一二三號刑事判決判處有期徒刑六
    月確定；復因違反槍砲彈藥刀械管制條例案件，經本院於八十七年四月二日以八
    十七年度易字第四五五號刑事判決判處有期徒刑六月確定；上開二罪經本院裁定
    應執行刑有期徒刑十一月確定，並撤銷前假釋，應執行殘刑一年七月六日。復於
    八十六年間因贓物案件，經本院於八十八年八月二十四日，以八十六年度易字第
    八０四八號刑事判決判處有期徒刑四月確定，並與上開案件接續執行，於八十九
    年三月三十日假釋出獄。又於八十六年間因竊盜案件，經臺灣臺北地方法院於八
    十九年八月二十一日以八十六年度易字第六六六八號刑事判決判處有期徒刑一年
    四月，並經臺灣高等法院於九十年三月二十一日，以八十九年度上易字第四二七
    ０號刑事判決判處上訴駁回確定，並與前開贓物案件經臺灣高等法院裁定應執行
    有期徒刑一年六月確定（違反槍砲彈藥刀械管制條例、麻醉藥品管理條例及贓物
    案件雖九十年四月二十五日假釋期滿，惟其後贓物與竊盜更定應執行刑，前已執
    行之有期徒刑部分，僅應予扣除，而不能認為執行完畢，詳如後述）。復於九十
    年間因施用毒品案件，經臺灣臺北地方法院於九十一年三月十九日，以九十年度
    易字第一０九三號刑事判決判處有期徒刑五月確定。又於九十年間因恐嚇、偽造
    文書等案件，經臺灣臺北地方法院於九十二年二月十日，以九十一年度簡字第四
    二五０號刑事簡易判決各判處有期徒刑四月、三月，應執行有期徒刑六月確定，
    並與上開贓物、竊盜、毒品等案件接續執行，甫於九十二年九月三十日假釋出獄
    （現撤銷假釋執行殘刑中，不構成累犯）。
二、甲○○曾於八十七年間，因施用毒品案件，經本院裁定送觀察勒戒後，認有繼續
    施用毒品之傾向，改裁定送強制戒治期滿後，經臺灣板橋地方法院檢察署檢察官
    於八十八年十二月三十一日以八十八年度戒毒偵字第二二四號為不起訴處分確定
    。復於九十年間因施用毒品案件，經臺灣臺北地方法院裁定送強制戒治，詎其仍
    不知悔改，於九十一年六月七日停止強制戒治後五年內，又基於施用第二級毒品
    安非他命之概括犯意，於九十三年一月初某日起，至同年三月十日止，在臺北縣
    永和市○○街六巷一弄四號住處，連續施用第二級毒品安非他命多次。嗣於同年
    一月十二日，至臺灣板橋地方法院檢察署觀護人室接受定期採集尿液檢驗結果呈
    甲基安非他命陽性反應。復於同年三月十二日九時三十分許，因騎乘機車違規，
    在臺北市○○區○○路、市○○道交岔口為警攔檢查獲持有第二級毒品安非他命
    二包（毛重一．三五公克，驗餘淨重０．九五公克），經警採集尿液檢驗結果呈
    甲基安非他命及安非他命陽性反應，始知上情。
三、案經台灣板橋地方法院檢察署檢察官主動簽分偵查起訴暨台北市政府警察局松山
    分局報請臺灣臺北地方法院檢察署檢察官偵查後移送併辦。
    理  由
一、右揭事實業據被告甲○○於本院審理時坦承不諱（見本院九十三年九月八日審判
    筆錄），且有第二級毒品安非他命二包扣案可資佐證（見臺灣臺北地方法院檢察
    署九十三年度毒偵字第一０七一號偵查卷第一八頁）。又被告至臺灣板橋地方法
    院檢察署觀護人室接受定期採集尿液及為警查獲後所採集之尿液經送檢驗結果均
    確呈甲基安非他命及甲基安非他命、安非他命陽性反應，此有臺灣檢驗科技股份
    有限公司及台灣尖端先進生技醫藥股份有限公司濫用藥物尿液檢驗報告各一紙附
    卷為憑（見九十三年度毒偵字第八三０號偵查卷第三頁、臺灣臺北地方法院檢察
    署九十三年度毒偵字第一０七一號偵查卷第二頁）。而扣案之第二級毒品安非他
    命二包（毛重一．三五公克，驗餘淨重０九五公克），經送臺北市政府警察局鑑
    定結果，檢出確有第二級毒品甲基安非他命、Ｎ－Ｎ二甲基安非他命成分，此有
    臺北市政府警察局九十三年六月十四日北市鑑毒字第一四九號鑑驗通知書一紙在
    卷可稽（見本院刑事卷），足徵其自白與事實相符。又被告前於八十七年間，因
    施用毒品案件，經本院裁定送觀察勒戒後，認有繼續施用毒品之傾向，改裁定送
    強制戒治期滿後，經臺灣板橋地方法院檢察署檢察官於八十八年十二月三十一日
    以八十八年度戒毒偵字第二二四號為不起訴處分確定。復於九十年間因施用毒品
    案件，經臺灣臺北地方法院裁定送強制戒治，並經臺灣臺北地方法院檢察署檢察
    官提起公訴，嗣於九十一年三月十九日，經臺灣臺北地方法院以九十年度易字第
    一０九三號刑事判決判處有期徒刑五月確定，並於九十一年六月七日停止強制戒
    治，此有臺灣高等法院被告全國前案紀錄表一紙在卷可憑。是本件事證明確，被
    告於停止強制戒治後五年以內再犯本件施用第二級毒品之犯行堪以認定，應予依
    法論處。
二、核被告所為，係犯毒品危害防制條例第十條第二項之施用第二級毒品罪。被告持
    有第二級毒品安非他命，既意在供己施用，其持有之低度行為應為施用之高度行
    為所吸收，不另論罪。被告先後多次施用第二級毒品安非他命之犯行，時間緊接
    ，所犯構成要件相同，顯係基於概括犯意反覆為之，為連續犯，應依刑法第五十
    六條規定論以一罪，並加重其刑。公訴人雖未就被告於九十三年一月十二日採尿
    前回溯九十六小時內某時以外之施用第二級毒品犯行起訴，惟業經檢察官當庭更
    正，附此敘明。按被告犯有應併合處罰之數罪，經法院分別判處有期徒刑確定，
    其中一罪之有期徒刑先執行期滿後，法院經檢察官之聲請，以裁定定其數罪之應
    執行刑確定後，其在未裁定前已先執行之有期徒刑之罪，因嗣後合併他罪定應執
    行刑之結果，檢察官所換發之執行指揮書，係執行應執行刑，其前已執行之有期
    徒刑部分，僅應予扣除，而不能認為已執行完畢（最高法院九十一年度台非字第
    三二八號刑事判決可參），故被告前述刑之執行情形，尚不構成累犯，此有臺灣
    高等法院被告全國前案紀錄表在卷可稽，公訴人認被告係累犯，容有誤會，附此
    敘明。爰審酌被告素行非佳，多次漠視法令之禁制，恣意濫用毒品，戕害己身，
    顯無悔改之意，惟於他人尚無明顯重大危害，及其犯後坦承犯行，態度良好，檢
    察官求處有期徒刑八月等一切情狀，量處如主文所示之刑，以資懲儆。
三、扣案之第二級毒品安非他命二包（毛重一．三五公克，驗餘淨重０．九五公克）
    ，其內毒品與外袋無法析離完盡，應概認屬查獲之毒品，不問屬何人所有，當依
    毒品危害防制條例第十八條第一項前段規定併予沒收銷燬之。
四、本件經檢察官提起公訴，被告於準備程序中就被訴事實為有罪之陳述，經法官告
    知簡式審判程序之旨，並聽取公訴人、被告之意見後，本院合議庭裁定由受命法
    官獨任進行簡式審判程序，併予敘明。
據上論斷，應依刑事訴訟法第二百七十三條之一第一項、第二百九十九條第一項前段
，毒品危害防制條例第十條第二項、第十八條第一項前段，刑法第十一條前段、第五
十六條，判決如主文。
本案經檢察官陳銘祥到庭執行職務。
中　　　華　　　民　　　國　　九十三　　年　　　九　　　月　　二十二　　日
                                      臺灣板橋地方法院刑事第二庭
                                            法  官  曾  正  耀
右正本證明與原本無異。
如不服本判決，應於判決送達後十日內，向本院提出上訴狀。
                                            書記官  黃  靖  媛
中　　　華　　　民　　　國　　九十三　　年　　　九　　　月　　二十二　　日
附論罪科刑依據之法條：
毒品危害防制條例第十條
施用第一級毒品者，處六月以上五年以下有期徒刑。
施用第二級毒品者，處三年以下有期徒刑。
